臺灣新竹地方法院刑事裁定
111年度撤緩字第166號
聲  請  人  臺灣新竹地方檢察署檢察官
受  刑  人  呂彥廷




上列聲請人因受刑人犯公然猥褻案件（本院111年度竹簡字第97
號），聲請撤銷緩刑之宣告（111年度執聲字第998號），本院裁
定如下：
    主  文
本院一一一年度竹簡字第九七號刑事簡易判決對甲○○所為緩刑貳
年之宣告撤銷。
    理  由
一、聲請意旨略以：受刑人即受保護管束人甲○○因犯公然猥褻案
    件，經本院於民國111年1月18日以111年度竹簡字第97號判
    處拘役20日，緩刑2年，緩刑期間付保護管束，並應向檢察
    官指定之政府機關、政府機構、行政法人、社區或其他符合
    公益目的之機構或團體，提供40小時之義務勞務，於111年3
    月1日確定。受刑人在保護管束期間，未依規於111年9月27
    日、10月14日及11月18日至臺灣新竹地方檢察署（下稱新竹
    地檢署）報到，又多次未依通知至新竹地檢署參與勞務勤前
    行政說明會（111年6月10日、7月8日、8月12日、9月16日、
    10月14日、11月11日），有新竹地檢署觀護輔導紀要、告誡
    及通知函暨送達證書等資料可稽，其行為已違反保安處分執
    行法第74條之2第2、4款之規定，且情節重大，並合於刑法
    第75條之1第1項第4款所定撤銷緩刑宣告之原因，足認原宣
    告之緩刑難收其預期效果，爰依保安處分執行法第74條之3
    第1項、刑事訴訟法第476條規定聲請撤銷等語。
二、按受保護管束人在保護管束期間內，應遵守左列事項：一、
    保持善良品行，不得與素行不良之人往還。二、服從檢察官
    及執行保護管束者之命令。三、不得對被害人、告訴人或告
    發人尋釁。四、對於身體健康、生活情況及工作環境等，每
    月至少向執行保護管束者報告一次。五、非經執行保護管束
    者許可，不得離開受保護管束地；離開在10日以上時，應經
    檢察官核准。受保護管束人違反前條各款情形之一，情節重
    大者，檢察官得聲請撤銷保護管束或緩刑之宣告，保安處分
    執行法第74條之2、第74條之3第1項分別定有明文；次按緩
    刑宣告，得斟酌情形，命犯罪行為人向指定之政府機關、政
    府機構、行政法人、社區或其他符合公益目的之機構或團體
    ，提供40小時以上240小時以下之義務勞務。受緩刑之宣告
    ，而有違反刑法第74條第2項第1款至第8款所定負擔情節重
    大者，足認原宣告之緩刑難收其預期效果，而有執行刑罰之
    必要者，得撤銷緩刑之宣告，刑法第74條第2項第5款、第75
    條之1第1項第4款亦分別規定甚明。至於所謂「情節重大」
    ，係指受判決人顯有履行負擔之可能，而隱匿或處分其財產
    、故意不履行、無正當事由拒絕履行或顯有逃匿之虞等情事
    而言；法院應依據個案及具體情形決定，從嚴審酌保安處分
    執行命令之達成與宣告緩刑之目的，是否有保護管束處分已
    不能收效之情形而有執行刑罰之必要，始為相當。準此，受
    刑人如於緩刑期內違反應遵守之事項及所定負擔，而符上揭
    情節重大之情事，足認原宣告之緩刑難收其預期效果，而有
    執行刑罰之必要者，法院非不得本於職權及合目的性之考量
    撤銷其緩刑宣告。
三、經查：
（一）本件受刑人甲○○因犯公然猥褻案件，經本院於111年1月18
      日以111年度竹簡字第97號判決判處拘役20日，且諭知如
      易科罰金之折算標準，同時宣告緩刑2年，緩刑期內付保
      護管束，並諭知應向檢察官指定之政府機關、政府機構、
      行政法人、社區或其他符合公益目的之機構或團體提供40
      小時之義務勞務，嗣於111年3月1日確定，緩刑付保護管
      束期間自111年3月1日起至113年2月29日止，義務勞務履
      行期間為111年3月1日至112年2月28日等情，有上揭案號
      之刑事簡易判決書及臺灣高等法院被告前案紀錄表各1份
      在卷可按。
（二）查受刑人於保護管束期間內之111年8月30日，雖遵期向新
      竹地檢署觀護人完成報到，因此獲悉保護管束期間應遵守
      事項和撤銷之相關規定，且經觀護人當場指定應於111年9
      月27日、同年10月14日再至該署報到暨參與心理諮商課程
      ，惟受刑人並未遵期報到，新竹地檢署乃於111年10月5日
      、同年10月18日予以書面告誡並合法送達予受刑人，其後
      受刑人仍未再依上開指定期日即111年11月18日至新竹地
      檢署觀護人室報到；又受刑人亦未積極履行40小時之義務
      勞務，其履行期限將至112年2月28日屆滿，惟新竹地檢署
      於111年5月3日、同年6月21日、同年8月23日、同年9月30
      日、同年10月24日發函通知應至新竹地檢署參加義務勞務
      行政說明會及予以告誡督促履行時，受刑人皆未遵期報到
      參與行政說明會，亦未履行義務勞務等情，此有新竹地檢
      署觀護人111年11月24日簽呈、新竹地檢署111年8月30日
      觀護輔導紀要及執行保護管束情況約談報告表、111年10
      月5日、同年月18日、同年11月22日告誡函（保護管束報
      到）及送達證書、111年5月3日義務勞務行政說明會通知
      函及送達證書、111年6月21日、同年8月23日、同年9月30
      日、同年10月24日告誡函（義務勞務行政說明會）及送達
      證書、111年8月12日、同年9月16日、同年10月14日、同
      年11月11日觀護人室辦理緩起訴暨緩刑附帶義務勞務勤前
      教育學程簽到單、111年9月16日觀護輔導紀要各1份附卷
      可憑，是受刑人於保護管束及義務勞務履行期間，實已多
      次未服從執行保護管束者之命令按期日報到，亦致其未每
      月至少1次向執行保護管束者報告其身體健康、生活情況
      及工作環境，且未履行上揭緩刑所附提供80小時義務勞務
      之負擔條件完畢乙節，足堪認定。
（三）從而，受刑人已違反保安處分執行法第74條之2第2、4款
      應遵守事項之規定及有違反刑法第74條第2項第5款所定負
      擔之情形無誤，又受刑人既屢屢經告誡後仍無遵守保護管
      束相關規定及履行義務勞務之意願，顯見其係故意不履行
      該等應遵守事項及負擔，自無從再預期受刑人將會恪遵相
      關法令規定，原判決宣告緩刑期間付保護管束並期受刑人
      能藉由社會勞動服務建立正確之法治觀念，習得尊重公共
      場合他人感受之目的將無法達成，堪認其違反情節確屬重
      大，核與保安處分執行法第74條之3第1項及刑法第75條之
      1第1項第4款之規定相符。是原宣告之緩刑確難收其預期
      效果，而有執行刑罰之必要，聲請人聲請撤銷受刑人緩刑
      之宣告，核無不合，應予准許。　　　
四、爰依刑事訴訟法第476條，裁定如主文。
中    華    民    國   111    年    12    月     19   日
                  刑事第二庭    法  官  潘韋廷
如不服本裁定應於送達後5日內向本院提出抗告狀。
以上正本證明與原本無異。
中　　華　　民　　國　　111 　年　　12　　月　　21　　日
                                書記官  李佳穎